臺灣臺北地方法院民事裁定　　　　　　　100年度聲字第620號
聲　請　人　繼德印染科技股份有限公司
法定代理人　邱奕旺
相　對　人　合作金庫銀行股份有限公司
法定代理人　劉燈城
上列當事人間聲請停止執行事件，本院裁定如下：
    主  文
聲請駁回。
    理  由
一、按強制執行程序開始後，除法律別有規定外，不停止執行。
    有回復原狀之聲請，或提起再審或異議之訴，或對於和解為
    繼續審判之請求，或提起宣告調解無效之訴、撤銷調解之訴
    ，或對於許可強制執行之裁定提起抗告時，法院因必要情形
    或依聲請定相當並確實之擔保，得為停止強制執行之裁定，
    強制執行法第18條定有明文。又前開規定，於行政執行準用
    之，亦為行政執行法第26條所明定。準此，執行程序開始後
    ，係以不停止執行程序為原則，除有符合強制執行法第18
    條所定要件外，否則不停止執行程序。且須有強制執行之債
    務人主張執行債權人所執執行名義有不得強制執行之事由，
    向該管法院提起上開所列聲請、訴訟、請求或抗告時，依強
    制執行法第18條第2項規定，向該聲請、訴訟、請求或抗告
    事件之現在繫屬審判法院聲請准許停止強制執行裁定而言。
    倘不符合前開要件，法院即無由准許停止執行。
二、聲請意旨略以：聲請人前自民國94年起承租第三人準盈纖維
    股份有限公司（下稱準盈公司）所有如附表所示之不動產（
    下稱系爭不動產）作為廠房，日前因準盈公司積欠稅費，致
    系爭不動產遭法務部行政執行署桃園行政執行處（下稱桃園
    行政執行處）查封、拍賣，嗣經2次減價未拍定，抵押權人
    即相對人乃以上開租賃契約係於設定抵押後始成立，故此租
    賃關係已影響其抵押權，而向桃園行政執行處聲請將租賃權
    除去後拍賣，經桃園行政執行處以執行命令准許除去，其後
    準盈公司聲明異議亦遭駁回。為此，聲請人乃於100年9月28
    日向本院起訴請求確認聲請人與準盈公司間就系爭不動產有
    租賃關係存在，為免日後恐難於補償之損害，爰依強制執行
    法第18條第2項規定，聲請於前開確認租賃關係存在事件判
    決確定前，暫予停止桃園行政執行處92年度勞費執字第4971
    號執行事件之行政執行程序云云。
三、經查，聲請人雖以其已於100年9月28日向本院提起請求確認
    租賃關係存在之訴為由，聲請停止桃園行政執行處92年度勞
    費執字第4971號執行事件之行政執行程序，惟其所提訴訟並
    非強制執行法第18條第2項所列之訴訟，業經本院核閱100年
    度重訴第1026號確認租賃關係存在卷宗無訛。揆諸前揭說明
    ，自難認本件有前揭強制執行法第18條第2項所定停止執行
    之事由，故聲請人所為本件聲請，為無理由，應予駁回。
四、爰裁定如主文。
中    華    民    國   100    年    10    月    18    日
                  民事第四庭    法  官  林秀圓
以上正本係照原本作成
如對本裁定抗告須於裁定送達後10日內向本院提出抗告狀，並繳
納抗告費新臺幣1,000元。
中    華    民    國   100    年    10    月    18    日
                                書記官  廖純慧